【裁判字號】    94,小上,72
【裁判日期】    950215
【裁判案由】    損害賠償
【裁判全文】
臺灣桃園地方法院民事裁定              94年度小上字第72號
上  訴  人  交通部台灣區○道○○○路局北區工程處
法定代理人  陳茂雄
被  上訴人  乙○○
            甲○○
上列當事人間請求損害賠償事件，上訴人對於中華民國94年10月
17日本院桃園簡易庭92年度桃小字第718號第一審判決提起上訴
，本院裁定如下：
    主    文
上訴駁回。
第二審訴訟費用新台幣壹仟伍佰元由上訴人負擔。
    理    由
一、按對於小額程序之第一審判決提起上訴，非以其違背法令為
    理由，不得為之。所謂判決違背法令，乃指判決不適用法規
    或適用不當，或有民事訴訟法第469 條所列第1 款至第5 款
    事由時，其判決當然為違背法令，惟當事人於小額訴訟事件
    之第二審程序不得提出新攻擊或防禦方法。又上訴不合法者
    ，第二審法院應以裁定駁回之。民事訴訟法第436 條之24第
    2 項、第436 條之32第2 項準用第468 條及第469 條第1 款
    至第5 款、第436 條之28前段、第444 條第1 項前段分別定
    有明文。並參照同法第436 條之25規定及最高法院71年台上
    字第314 號判例意旨，則當事人提起上訴，如依民事訴訟法
    第468 條規定，以小額程序之第一審判決有不適用法規或適
    用法規不當為理由時，其上訴狀或理由狀應有具體之指摘，
    表明原判決所違背之法令及其具體內容，以及依訴訟資料可
    認為原判決有違背法令之具體事實，並揭示該法規之條項或
    其內容，若係成文法以外之法則，應揭示該法則之旨趣，倘
    為司法院解釋或最高法院之判例，則應揭示該解釋或判例之
    字號或其內容，如以民事訴訟法第469 條第1 款至第5 款所
    列情形為理由時，其上訴狀或理由書，應揭示合於該條款之
    事實。上訴狀或理由書如未依此項方法表明，或其所表明者
    ，顯與上開法條規定不相合時，難認為已對小額程序之第一
    審判決之違背法令有具體之指摘，其上訴即不合法。
二、本件上訴意旨略以：被上訴人乙○○、甲○○於民國91年2
    月13日下午1 時許，分別駕車撞毀國道二號高速公路西向南
    桃園入口處之交通公共設施（下稱系爭交通事故），彼等所
    簽具之償還修復費用承諾書，僅有損壞設施名稱、損害情形
    、單位數量，並無總金額及彼等負擔比例或連帶責任之約定
    ，雖原審判決上訴人勝訴，惟不易執行，且系爭交通事故係
    屬多車肇事，被上訴人自應依共同侵權行為之法律關係連帶
    負損害賠償責任。綜上所述，上訴人為此提起上訴，並聲明
    ：(一)廢棄原判決。(二)廢棄部分，被上訴人應連帶賠償上訴人
    新台幣（下同）88,666元等語。
三、經查本件上訴人對小額程序之第一審判決提起上訴，惟上訴
    人係對原判決事實認定及證據取捨表示不服，惟並未具體指
    出原審判決有如何違背法令之情事，更未指明原審判決所違
    反之法令條項或其內容以及依訴訟資料有何判決違背法令之
    具體事實。而取捨證據、認定事實屬於事實審法院之職權，
    若其認定並不違背法令，即不許任意指摘其認定不當（最高
    法院28年上字第151 號判例參照），自難認原判決有何不適
    用經驗定則之違背法令事由。揆諸首揭說明，足認上訴人之
    上訴未合法表明上訴理由，從而，上訴人執上開事由提起上
    訴，顯不合法，應予駁回。
四、次按於小額訴訟之上訴程序，法院為訴訟費用之裁判時，應
    確定其費用額，又訴訟費用，由敗訴之當事人負擔，民事訴
    訟法第436條之19第1項、第436條第32第1項及第78條規定甚
    明。本件上訴既無理由，上訴費用自應由上訴人負擔，從而
    上訴人支出之第二審裁判費用1,500 元，應由上訴人負擔，
    是本件上訴人負擔之訴訟費用額確定為1,500元。
五、據上論結，本件上訴為不合法，依民事訴訟法第436條之32
    第1項、第2項、第436條之19第1項、第444條第1項前段、第
    95條、第78條，裁定如主文。
中    華    民    國    95    年    2     月    15    日
                  民事第一庭  審判長法  官  郭琇玲
                                    法  官  陳勇松
                                    法  官  陳婉玉
以上正本係照原本作成
本裁定不得抗告
中    華    民    國    95    年    2     月    15    日
                                    書記官  劉雅玲


司法院資訊處製作；財團法人民間司法改革基金會備份。
